【裁判字號】    99,家聲,37
【裁判日期】    990202
【裁判案由】    變賣遺產
【裁判全文】
臺灣臺北地方法院民事裁定              99年度家聲字第37號
聲  請  人  行政院國軍退除役官兵輔導委員會臺北縣榮民服務
            處
法定代理人  甲○○
相  對  人
即被繼承人  乙○○(亡)生前最.
上列聲請人聲請變賣遺產事件，本院裁定如下：
    主    文
許可聲請人變賣被繼承人乙○○所有如附表所示之不動產。
聲請程序費用由被繼承人乙○○之遺產負擔。
    理    由
一、本件聲請意旨略以：被繼承人乙○○於民國九十四年四月二
    十二日死亡，在臺無繼承人，依臺灣地區與大陸地區人民關
    係條例第六十八條及退除役官兵死亡無人繼承遺產管理辦法
    第四條規定，聲請人為其法定遺產管理人，並經本院以九十
    四年度家催字第三七八號裁定准對被繼承人乙○○之繼承人
    、債權人及受遺贈人為公示催告在案。現已有大陸地區人民
    前來表示繼承，為移交遺產給大陸地區繼承人之必要，請准
    聲請人市價變賣被繼承人乙○○如附表所示之不動產等語。
二、按遺產管理人為清償債權或交付遺贈物之必要，管理人經親
    屬會議之同意得變賣遺產；親屬會議不能召開或召開有困難
    時，依法應經親屬會議處理之事項，由有召集權人聲請法院
    處理之。民法第一千一百七十九條第二項後段、第一千一百
    三十二條第二項前段分別定有明文。次按被繼承人在臺灣地
    區之遺產，由大陸地區人民依法繼承者，其所得財產總額，
    每人不得逾新臺幣二百萬元；第一項遺產中，有以不動產為
    標的者，應將大陸地區繼承人之繼承權利折算為價額；遺產
    管理人為清償債權、交付遺贈物或移交遺產給大陸地區繼承
    人，有變賣遺產之必要者，應聲請法院許可後辦理。臺灣地
    區與大陸地區人民關係條例第六十七條第一項前段、第四項
    前段、退除役官兵死亡無人繼承遺產管理辦法第八條之一亦
    有明文
三、經查，聲請人主張之事實，業據其提出除戶戶籍謄本、榮民
    資料、新店地政建築改良物堪查結果通知書、本院九十四年
    度家催字第三七八號民事裁定影本、九十四年十月二十七日
    太平洋日報影本、本院九十五年四月六日北院錦家靜九十五
    年度聲繼字第十一號函影本、違建屋鑑價報告書為證，並經
    本院依職權調閱上開民事卷宗查核屬實，足堪信為真實。揆
    諸前揭規定，聲請人聲請變賣遺產，為有理由，應予准許。
四、爰裁定如主文。
中    華    民    國    99    年    2     月    2     日
                          家事法庭法  官  文衍正
以上正本證明與原本無異
如不服本裁定應於送達後10日內向本院提出抗告狀，並繳納抗告
費新臺幣1,000元。
中    華    民    國    99    年    2     月    2     日
                                  書記官  陳俐妙
附表：
門牌號碼臺北縣新店市○○路二段二九四巷十七之一號之房屋。

司法院資訊處製作；財團法人民間司法改革基金會備份。
